hr-HR: Materijal kompleta za balon: Biorazgradivi lateks; Folija / Mylar; Lateks; Miješani materijali; Plastika; Ostalo
ja: バルーンキットの素材: 生分解性ラテックス; ホイル/マイラー; ラテックス; 混合素材; プラスチック; その他
pl: Materiał zestawu balonów: Biodegradowalny lateks; Folia/Mylar; Lateks; Materiały mieszane; Plastik; Inne
nl: Ballonsetmateriaal: Biologisch afbreekbare latex; Folie/Mylar; Latex; Gemengde materialen; Plastic; Overig
fr: Matériau du kit de ballons: Latex biodégradable; Aluminium/Mylar; Latex; Matériaux mixtes; Plastique; Autre
ru: Материал набора воздушных шаров: Биоразлагаемый латекс; Фольга/майлар; Латекс; Смешанные материалы; Пластик; Другое
zh-CN: 气球套装材质: 可生物降解乳胶; 锡箔/聚酯薄膜; 乳胶; 混合材料; 塑料; 其他
sl-SI: Material balonov v kompletu: Biorazgradljiv lateks; Folija/Mylar; Lateks; Mešani materiali; Plastika; Drugo
sv: Ballongmaterial: Biologiskt nedbrytbar latex; Folie/Mylar; Latex; Blandade material; Plast; Övrigt
de: Material des Ballon-Kits: Biologisch abbaubares Latex; Folie/Mylar; Latex; Materialmix; Kunststoff; Sonstige
ko: 풍선 키트 재료: 생분해성 라텍스; 호일/마일라; 라텍스; 혼합 소재; 플라스틱; 기타
it: materiale per kit di palloncini: Lattice biodegradabile; Pellicola/Mylar; Lattice; Materiali misti; Plastica; Altro
es: Material del kit de globos: Látex biodegradable; Metálico/Mylar; Látex; Materiales mixtos; Plástico; Otro
el: Υλικό κιτ μπαλονιών: Βιοδιασπώμενο λάτεξ; Foil/Mylar; Λάτεξ; Μικτά υλικά; Πλαστικό; Άλλο
nb: Materiale for ballongsett: Biologisk nedbrytbar lateks; Folie/Mylar; Lateks; Blandede materialer; Plast; Annet
pt-BR: Material do kit de balões: Látex biodegradável; Metalizado (Foil/Mylar); Látex; Materiais mistos; Plástico; Outro
bg-BG: Материал за комплект балони: Биоразградим латекс; Фолио/Mylar; Латекс; Смесени материали; Пластмаса; Друго
tr: Balon seti malzemeleri: Biyobozunur lateks; Folyo/Mylar; Lateks; Karışık malzemeler; Plastik; Diğer
pt-PT: Material do kit de balões: Látex biodegradável; Metalizado/Mylar; Látex; Materiais mistos; Plástico; Outro
fi: Ilmapallojen materiaali: Biohajoava lateksi; Folio/Mylar; Lateksi; Sekamateriaalit; Muovi; Muu
sk-SK: Materiál súpravy balónov: Biologicky rozložiteľný latex; Fólia/Mylar; Latex; Zmiešané materiály; Plast; Iný
th: วัสดุชุดบอลลูน: ลาเท็กซ์ย่อยสลายได้ทางชีวภาพ; ฟอยล์/ไมลาร์; ลาเท็กซ์; วัสดุผสม; พลาสติก; อื่นๆ
vi: Chất liệu bộ bóng bay: Latex phân hủy sinh học; Tráng nhôm/Mylar; Latex; Chất liệu hỗn hợp; Nhựa; Khác
hu: Léggömbkészlet anyaga: Biológiailag lebomló latex; Fólia/Mylar; Latex; Kevert anyagok; Műanyag; Egyéb
cs: Materiál nafukovacích balonků v sadě: Biologicky rozložitelný latex; Fólie/Mylar; Latex; Smíšené materiály; Plast; Jiné
lt-LT: Balionų rinkinio medžiaga: Biologiškai skaidus lateksas; Folija / Mylar; Lateksas; Mišrios medžiagos; Plastikas; Kita
ro-RO: Material kit de baloane: Latex biodegradabil; Folie/Mylar; Latex; Materiale mixte; Plastic; Altele
en: Balloon kit material: Biodegradable latex; Foil/Mylar; Latex; Mixed materials; Plastic; Other
da: Materiale til ballonsæt: Biologisk nedbrydelig latex; Folie/Mylar; Latex; Blandede materialer; Plastik; Andet
zh-TW: 氣球套件材質: 可生物分解乳膠; 鋁箔/聚酯薄膜; 乳膠; 混合材質; 塑膠; 其他